【裁判字號】    88,訴,1859
【裁判日期】    890712
【裁判案由】    偽造文書
【裁判全文】
臺灣臺北地方法院刑事判決              八十八年度訴字第一八五九號
    公  訴  人  臺灣臺北地方法院檢察署檢察官
    被      告  己○○
    選任辯護人  薛松雨
                林文淵
                江仁成
    被      告  庚○○
    選任辯護人  吳宜財
右列被告等因偽造文書案件，經檢察官提起公訴（八十八年度偵字第一六四五九、一
九三六六號），本院判決如左：
    主      文
己○○、葉瑞和共同連續行使偽造私文書，足以生損害於他人；己○○累犯，處有期
徒刑拾月；庚○○處有期徒刑捌月。偽造之戊○○、乙○○、丁○○、丙○○、甲○○等印章、印文、署押均沒收。
    事      實
己○○曾因犯偽造文書罪經法院判處有期徒刑六月確定，並於八十四年九月十二日執
行完畢，仍不知悔改。其為慶億建設股份有限公司（下稱慶億公司）之負責人；而庚○○為慶億公司長期所委請代辦房地建設申請相關事宜之代書。己○○於八十六年間
為取得地主葉方合、乙○○、丁○○、丙○○兄弟所共有座落於台北縣蘆洲市○○段
七七九地號土地，欲與毗鄰之土地（六四一、七九一、七九二、七九三、七九四、九
００）共同開發合建房屋，惟幾經與葉氏兄弟接洽談判均未果。詎己○○竟與其代書
庚○○為共同之概括犯意，在未經戊○○、乙○○、丁○○、丙○○及上開土地抵押
權人甲○○之同意或授權，擅自委由不知情之人偽刻戊○○等五人之印章，先後於八
十六年六月三十日及八十八年五月二十九日，連續偽造該五人署押、蓋用偽造之印章
以偽造印文於土地使用權同意書、違章建物拆除切結書、申請人名冊、起造人名冊及
變更名冊申請書、變更起造人同意書、變更起造人名冊上，表示有經戊○○等五人同
意合建及使用系爭土地並列名起造人之相關資料，再委由不知情之建築師黃仲華（另
已為不起訴處分）連同其他申請設計資料一併持向台北縣政府工務局申請建照執照，
足以生損害於戊○○等人及台北縣政府工務局對於核發建照執照管理之正確性，嗣經
戊○○等人發覺有異，向台北縣政府工務局查詢始獲悉上情。案經被害人甲○○訴經
台灣台北地方法院檢察署檢察官偵查起訴。
    理      由
一、訊據被告等均矢口否認有偽造文書犯行；被告己○○辯稱：有很多事情我不太曉
    得，我沒偽造文書等語；被告庚○○辯稱：甲○○對合建的事非常清楚，合建成
    了對他有利，他反而來告我們，我否認犯罪等語。惟查，右揭事實，業據偵訊中
    告訴人甲○○指訴綦詳，並經證人戊○○、乙○○、丁○○、丙○○證述屬實，
    復有土地登記謄本、地籍圖影本、台北縣政府工務局建照執照影本、律師函影本
    ，及經調閱台北縣政府工務局八十七蘆建字第五九四號建照執照申請案卷並影印
    系爭偽造文件等資料附卷可按。被告雖辯稱；有經告訴人及地主等人同意云云，
    惟始終無法提供相關同意資料供查證以實其說，又合建事宜關係告訴人及地主權
    益甚鉅，豈有未經全體會商簽訂契約或取得授權憑據之理，且提出申請建照時亦
    未會同告訴人，被告供述迴乎常情，尚難憑信；再倘事先有經同意合建，何以事
    後未在該地合建，另被告己○○身為合建開發之慶億公司負責人，先後亦與地主
    接洽談判多次，並以其公司名義申請建照，若謂其不知偽造文件提出申請等情，
    焉能置信？被告等所辯卸責之詞及證人事後迴護之詞均屬無足憑信，被告等犯行
    均堪認定。
二、被告等所為，係犯刑法第二百十六條、第二百十條之行使偽造私文書罪；其等偽
    造印章、印文、署押之行為，為偽造私文書罪之部分行為；偽造私文書後復持以
    行使，偽造之低度行為為行使之高度行為所吸收，均不另論；又被告等上揭行為
    有犯意聯絡及行為分擔，皆為共同正犯；另其等先後多次行為，時間緊接，罪名
    相同，顯係基於概括犯意為之，為連續犯應以一罪論並加重其刑；又被告己○○
    曾因犯偽造文書罪經法院判處有期徒刑六月確定，並於八十四年九月十二日執行
    完畢，此有台灣高等法院檢察署刑案紀錄簡覆表在卷足憑，仍不知悔改，五年內
    再犯本案法定刑有期徒刑之罪刑，為累犯，應遞加重其刑。爰審酌被告犯罪之動
    機、目的、對被害人所造成之損害程度等一切情狀，各量處如主文所示之刑，以
    示懲儆。至於被告等偽造之戊○○、乙○○、丁○○、丙○○、甲○○等印章、
    印文、署押依法均予沒收。
據上論斷，應依刑事訴訟法第二百九十九條第一項前段、刑法第二十八條、第五十六
條、第二百十六條、第二百十條、第四十七條、第二百十九條判決如主文。
本案經檢察官王怡菁到庭執行職務
中      華      民      國      八十九      年     七     月     十二   日
                                      臺灣臺北地方法院刑事第七庭
                                          法  官  范  仁  勳
右正本證明與原本無異。
如不服本判決，應於判決送達後十日內，向本院提出上訴狀。
                                          書記官  王  黎  輝
中      華      民      國      八十九      年     七     月     十四   日
附錄本案論罪科刑法條全文
刑法第二百十條
偽造、變造私文書，足以生損害於公眾或他人者，處五年以下有期徒刑。
刑法第二百十六條
行使第二百十條至第二百十五條之文書者，依偽造、變造文書或登載不實事項或使登
載不實事項之規定處斷。


司法院資訊處製作；財團法人民間司法改革基金會備份。
